臺灣臺北地方法院民事裁定
111年度抗字第173號
抗  告  人  展雲事業股份有限公司

法定代理人  鍾克信  

相  對  人  陳翠娥  
上列當事人間本票裁定事件，抗告人對於民國111年1月18日本院
111年度司票字第917號裁定提起抗告，本院裁定如下：
    主  文
抗告駁回。
抗告程序費用新臺幣壹仟元由抗告人負擔。
    理  由
一、相對人於原審聲請意旨略以：相對人執有抗告人於民國110
    年7月30日簽發之本票1紙（下稱系爭本票），未載付款地，
    金額為新臺幣（下同）45,000元，利息未約定，到期日110
    年11月13日，並免除作成拒絕證書，詎於到期日經提示未獲
    付款，為此提出本票1紙，聲請裁定就上開金額，准許強制
    執行，並經原審依其請求金額裁定准予強制執行。
二、本件抗告意旨略以：相對人並未向抗告人提示付款；另抗告
    人從未簽發系爭本票，爰依法提起抗告，請求廢棄原裁定等
    語。
三、按執票人向本票發票人行使追索權時，得聲請法院裁定後強
    制執行，票據法第123條定有明文。又本票執票人，依前開
    規定，聲請法院裁定許可對發票人強制執行，係屬非訟事件
    ，此項聲請之裁定，及抗告法院之裁定，僅依非訟事件程序
    ，以審查強制執行許可與否，並無確定實體上法律關係存否
    之效力，如發票人就票據債務之存否有爭執時，應由發票人
    提起確認之訴，以資解決，此有最高法院56年台抗字第714
    號、57年台抗字第76號判例可資參照。又依票據法第124條
    準用第95條規定，本票上雖有免除作成拒絕證書之記載，執
    票人仍應於所定期限內為付款之提示；但對於執票人主張未
    為提示者，應負舉證之責。申言之，本票既載明免除作成拒
    絕證書，則執票人聲請裁定准予強制執行時，自毋庸提出已
    為付款提示之證據，發票人如主張執票人未為提示，依票據
    法第124條準用同法第95條但書之規定，應由其負舉證之責
    ，此有最高法院84年度台抗字第22號裁定意旨可資參照。經
    查：
㈠、相對人主張之事實，業據其提出系爭本票為證，復經原審就
    系爭本票為形式上之審查，認其已具備本票各項應記載事項
    ，合於票據法第120條規定，為屬有效之本票，爰裁定准許
    強制執行，並無不合。
㈡、又系爭本票有免除作成拒絕證書之記載，相對人毋庸提出已
    為付款提示之證據，已如前述，至其提示方法是否發生法律
    上效力，應由抗告人另循訴訟程序確認解決，尚非透過非訟
    程序判斷其效力，抗告人既未舉證相對人未為付款提示，本
    院形式上審認本件已符追索權行使之要件。
㈢、至抗告意旨謂從未簽發系爭本票云云等實體權利義務關係存
    否之爭執，依前揭說明，應由抗告人另行提起訴訟或調解以
    資解決，並非本件非訟程序得以審究。
㈣、綜上，原裁定依相對人之聲請，准許本票強制執行，核無違
    誤。抗告意旨指摘原裁定不當，求予廢棄，為無理由，應予
    駁回。
四、據上論結，本件抗告為無理由，爰依非訟事件法第46條、第
    21條第2項、第24條第1項，民事訴訟法第495條之1第1項、
    第449條第1項、第78條，裁定如主文。
中　　華　　民　　國　111　　年　　2　　月　　23　　日
                  民事第八庭審判長    法  官  鄭佾瑩
                                      法  官  王秀慧
                                      法  官  宣玉華
以上正本係照原本作成。
本裁定不得再抗告。
中　　華　　民　　國　111　　年　　2　　月　　23　　日
                                      書記官　林怡秀